# 长期股权投资管理费入账问题

提问人：韦 云 飞 123 时间：2021-12-16 18:17:47
B为A公司全资子公司，A委托C公司管理B公司，年管理费 200 万元，若B公司利润超过X万元，则超过部分的30%作为管理费。A公司能否将支付给C公司的管理费作为投资收益。

回答人：chenyiwei
一般作为管理费用处理。不论个别报表还是合并报表层面都不应将该管理费冲减投资收益。